臺灣板橋地方法院刑事裁定　　　　　　　　　　　　　九十三年度聲判字第五九號
　　聲　請　人　乙○○
　　代　理　人　鍾賢斌律師
　　被　　　告　甲○○
右列聲請人因被告恐嚇案件，不服臺灣高等法院檢察署九十三年度上聲議字第二三六
六號處分書（原不起訴處分案號：臺灣板橋地方法院檢察署九十三年度偵字第七七七
五號），聲請交付審判，本院裁定如左：
    主  文
聲請駁回。
    理  由
一、聲請意旨如聲請書所載（詳如附件）。
二、按告訴人不服上級法院檢察署檢察長或檢察總長認再議為無理由而駁回之處分者
    ，得於接受處分書後十日內委任律師提出理由狀，向該管第一審法院聲請交付審
    判。法院認為交付審判之聲請不合法或無理由者，應駁回之。刑事訴訟法第二百
    五十八條之一、第二百五十八條之三第二項前段，分別定有明文。
三、本件聲請人乙○○告訴被告甲○○恐嚇案件，先經臺灣板橋地方法院檢察署檢察
    官認罪證不足，以九十三年度偵字第七七七五號為不起訴處分在案；聲請人不服
    ，聲請再議，同因罪證不足，經臺灣高等法院檢察署檢察長以九十三年度上聲議
    字第二三六六號處分書駁回之，此經本院依職權調取臺灣板橋地方法院檢察署九
    十三年度偵字七七七五號案全卷，併上開處分書可稽。茲聲請人仍執詞聲請交付
    審判，經查：
    (一)按犯罪事實應依證據認定之，無證據不得推定其犯罪事實，刑事訴訟法第一百
      五十四條定有明文；次按有關證據之取捨及其證明力如何，由法院（偵查中由
      檢察官）自由判斷（刑事訴訟法第一百五十五條第一項參照），苟無違背經驗
      及論理法則，不容任意指摘違法。又所謂認定犯罪事實之證據，係指足以認定
      被告確有犯罪行為之積極證據而言，該項證據自須適合於被告犯罪事實認定，
      始得採為斷罪資料。又苟未能發現相當證據，或證據不足以證明，自不能以推
      測或擬制之方法，以為裁判基礎，亦分別有最高法院二十九年度上字第三一０
      五號及同院四十年度台上字第八六號判例意旨可資參照。又告訴人之指述，無
      非係以使被告受刑事追訴處罰為目的，有時難免故予誇大，自不得僅以告訴人
      之指述為唯一論據，仍應調查其他必要之證據，以查明是否與事實相符。
    (二)查本件除告訴人即聲請人之指訴外，僅有告訴人所提出之恐嚇信影本，而被告
      於偵查中雖承認告訴人提出之恐嚇信影本末端之簽名係伊本人的筆跡，但堅決
      否認書寫該恐嚇信，並辯稱伊懷疑告訴人在伊家中幫佣長達四個月，告訴人隨
      時可取得伊筆跡，有可能係告訴人取得伊筆跡後影印上去等語。而依該恐嚇信
      影本內容觀之，其內容係打字而非手寫，然「甲○○」署名則係手寫，且並非
      緊接信函內容末行書寫，而係簽於離函文末行尚有數行距離遠之信末且係倒寫
      ，顯見該信函係經分別由打字及另行簽名所組成，即該信函之簽名與函文樣式
      不同，且簽名位置異常，所提出又係影本，未能逕認係同一人所製作書寫，自
      難僅以聲請人所提出之該信函影本即遽認被告涉有恐嚇犯行。
    (三)次按交付審判制度，係對於檢察官不起訴或緩起訴裁量權制衡之一種外部監督
      機制，法院僅就檢察官所為不起訴或緩起訴之處分是否正確加以審查，以防止
      檢察機關濫權，依此立法精神，法院就聲請交付審判案件之審查，所謂「得為
      必要之調查」，其調查證據之範圍，自應以偵查中曾顯現之證據為限，不可就
      告訴人新提出之證據再為調查，亦不可蒐集偵查卷外之證據，否則將與刑事訴
      訟法第二百六十條之再行起訴規定混淆不清（參照臺灣高等法院九十一年四月
      二十五日第一次刑事庭庭長法律問題研究會議決議意旨）。本件聲請人雖另提
      出臺北縣服飾設計業職業工會地址表、臺北縣服飾設計業職業工會繳費憑單、
      互助會單等件影本，欲證明其收到前開信函與其互助會結束時間相近，及憑此
      可認前開信函確係由被告親自繕打，然聲請人於偵查中既未提出，前開書證即
      屬「新提出之證據方法」，本院自無從審酌。又聲請人以信中所提被告大伯至
      大陸避風頭一事未予調查，且該信函未經科學驗證即認定是經兩道手續完成，
      針對若干疑點認為檢察官未盡調查之能事，或係對其偵查作為有所質疑，然此
      種質疑乃係要求檢察機關續行調查，以便於發現新事實、新證據時再行起訴之
      問題，法院並非檢察機關之上級審，並無發回或發交續行偵查之權限，亦不能
      代檢察機關自行調查證據、事實後認定何者為被告及其犯罪事實，又自行加以
      審判，否則即違反審檢分立之制衡原則，是以聲請意旨所要求法院調查之證據
      ，甚至對系爭恐嚇信封之彌封貼紙鑑定有無被告指紋，實已逾交付審判制度中
      所得調查證據之範圍，而本院依偵查中所顯現之證據為綜合判斷，業已認定檢
      察官並無「應起訴卻不為起訴」之情事，是聲請人所為調查證據之聲請，核均
      無調查之必要。
四、綜上所述，本件並無證據足認被告有何恐嚇犯行，核原處分並無違誤。本件聲請
    人之聲請為無理由，揆以首揭說明，應予裁定駁回。
據上論斷，應依刑事訴訟法第二百五十八條之三第二項前段，裁定如主文。
中　　　華　　　民　　　國　　九十三　　年　　　九　　　月　　三十　　日
                            臺灣板橋地方法院刑事第一庭
                                審判長法  官  陳  財  旺
                                      法  官  張  紹  省
                                      法  官  李  幼  妃
右正本證明與原本無異。
不得抗告。
                                      書記官  強  梅  芳
中　　　華　　　民　　　國　　九十三　　年　　　十　　　月　　　一　　　日
